АЛЕКСАНДР ФЕДЧЕНКО

ПРОФИЛЬ

Мне 30 лет. У меня есть опыт проектирования web-приложений (микросервисные, бессерверные и монолитные архитектуры), разработки back-end и встроенного ПО, DevOps и системного администрирования. Я проводил исследовательскую работу в сфере систем автоматического управления (БПЛА и системы электропитания спутников), опубликовал ряд статей и патентов. Коммуникабельный, занимал руководящие должности. Мне интересны проекты в области высоконагруженных систем и машинного обучения, дающие возможность расширить круг профессиональных компетенций и поработать с талантливыми людьми.

ОПЫТ РАБОТЫ

B2Basket.ru

Москва

ВЕДУЩИЙ РАЗРАБОТЧИК (LEAD SW ENGINEER)

Сен 2019 - Ноя 2020

- Проектирование e-commerce платформы для интеграции с маркетплейсами
- Разворачивание облачной инфраструктуры и администрирование сервисов
- Разработка инструментов для маркетплейсов и прайс-площадок
- Организация работы отдела разработки
- Проведение исследовательской работы (МL-алгоритмы в сервисах обработки фидов)





















НПП Стрела

Жуковский, МО Фев 2018 - Сен 2019

СТАРШИЙ РАЗРАБОТЧИК (SENIOR SW ENGINEER)

- Разработка системы диагностики БПЛА и операционной системы реального времени
- Проектирование архитектуры приложения наземной станции управления
- Вывод математических моделей БПЛА и расчёт цифровых фильтров
- Исследование и синтез систем управления (H∞ и адаптивные ML-регуляторы)
- Организация работы отдела разработки



















Автономная Энергетика

Красноярск, КК

ИНЖЕНЕР-ИССЛЕДОВАТЕЛЬ (RESEARCH ENGINEER)

Фев 2011 - Фев 2018

- Построение интерфейса испытательных комплексов для систем электропитания
- Разработка встроенного ПО электронной нерассеивающей нагрузки
- Исследование зарядно-разрядных устройств аккумуляторных батарей
- Анализ и синтез систем управления импульсных преобразователей
- Проектирование схемотехники и сборка компонентов испытательных комплексов

















ОБРАЗОВАНИЕ

Системы управления движением и навигация (магистр) Сибирский государственный университет науки и технологий Сен 2015 - Июл 2017

Системы управления летательными аппаратами (инженер) Сибирский государственный аэрокосмический университет Сен 2008 - Июл 2014



+7 929 335 61 48

mail@alekfed.com

@alekfed

alekfed.com

Москва

НАВЫКИ

Языки: Python, Go, JS/TS, SQL, Bash, C++, Common Lisp Фреймворки: Django, FastAPI, Fiber, Apollo, Flask, Keras, React БД и MQ: PostgreSQL, MySQL, MongoDB, Redis, RabbitMQ DevOps: Kubernetes, Helm, Nix, GitLab CI, Ansible, Terraform Прочее: LaTeX, Inkscape, KiCad, Emacs

= ЯЗЫКИ

Русский Родной Английский Японский

C1

N5

ПАТЕНТЫ

RU153595U1 RU154432U1 RU153595U1

ИНТЕРЕСЫ

Математика Музыка Кулинария Дизайн Теннис